# 请教大家一个问题，关于非股权控制的企业合并

提问人：tianfeng1984 时间：2011-12-01 10:54:30
A公司为股份有限公司，属于连锁行业，鉴于行业特色，其下属很多加盟企业（如B)都是自然人，如果进行公司制改造，成本过高，现在A要求同B一起成立有限合伙企业，A作为有限合伙人，B作为普通合伙人，仍然有B负责经营，但是通过合伙协议约定，大部分合伙企业的收益归A所有，当然，最后A会给予B部分拟上市公司股权作为补偿。现在的问题是，通过有限合伙企业的内部收益分配安排，是否可以让A将B的经验业绩，如收入，利润等纳入合并体系内。

回答人：chenyiwei
个案分析合伙协议、合作框架协议等条款，判断是否符合会计准则规定的“控制”的特征，不排除可以纳入合并。不会仅仅因为被控制方的组织形式不是公司制就认为不能纳入合并范围。